臺灣橋頭地方法院刑事判決
111年度審交易字第723號
公  訴  人  臺灣橋頭地方檢察署檢察官
被      告  李怡萱



被      告  鄒美苓


上列被告因過失傷害案件，經檢察官提起公訴（111年度偵字第9
118號），本院判決如下：
    主  文
本件公訴均不受理。
    理  由
一、公訴意旨如起訴書所載（如附件）。
二、按告訴乃論之罪，告訴人於第一審辯論終結前，得撤回告訴
    ，又其告訴經撤回者，法院應諭知不受理之判決，並得不經
    言詞辯論為之，刑事訴訟法第238條第1項、第303條第3款、
    第307條分別定有明文。本件被告李怡萱、鄒美苓均因過失
    傷害案件，經檢察官提起公訴，認被告李怡萱涉犯刑法第28
    4條前段之過失傷害罪，被告鄒美苓涉犯道路交通管理處罰
    條例第86條第1項、刑法第284條前段之無駕駛執照駕車過失
    傷害罪，依同法第287條前段規定均須告訴乃論，茲據雙方
    調解成立，告訴人間被告鄒美苓、李怡萱均於本院第一審辯
    論終結前，具狀撤回告訴，有調解筆錄1份、撤回告訴聲請
    狀2份在卷可參，依照前開法條之規定，本件自均應諭知不
    受理，並不經言詞辯論為之。
三、據上論斷，應依刑事訴訟法第303條第3款、第307條，判決
    如主文。
中　　華　　民　　國　　111 　年　　10　　月　　19　　日
                  刑事第五庭    法  官  黃逸寧
以上正本證明與原本無異。
如不服本判決應於收受送達後20日內向本院提出上訴書狀，並應
敘述具體理由；如未敘述上訴理由者，應於上訴期間屆滿後20日
內向本院補提理由書（均須按他造當事人之人數附繕本）「切勿
逕送上級法院」。
中　　華　　民　　國　　111 　年　　10　　月　　24　　日
　　　　　　　　　　　　　　　  書記官  鄭珓銘　　　　　
附件：
臺灣橋頭地方檢察署檢察官起訴書
                                     111年度偵字第9118號
　　被　　　告　李怡萱　女　25歲（民國00年0月00日生）
　　　　　　　　　　　　住○○市○○區○○○○街00號8樓
　　　　　　　　　　　　國民身分證統一編號：Z000000000號
　　　　　　　　鄒美苓　女　60歲（民國00年00月00日生）
　　　　　　　　　　　　住○○市○○區○○巷00號
　　　　　　　　　　　　國民身分證統一編號：Z000000000號
上列被告因過失傷害案件，已經偵查終結，認應提起公訴，茲將
犯罪事實及證據並所犯法條分敘如下：
　　　　犯罪事實
一、李怡萱於民國110年9月28日13時15分許，騎乘車牌號碼000-
    0000號普通重型機車，沿高雄市大社區中正路315巷由東往
    西行駛，行經該路段與旗楠路80巷之交岔路口，欲左轉旗楠
    路80巷時，本應注意行經無號誌之交岔路口，未劃分幹支道
    ，車道數相同者，轉彎車應暫停讓直行車先行；鄒美苓明知
    己未持有合格機車駕駛執照，仍於同一時間，騎乘車牌號碼
    000-000號普通重型機車，沿旗楠路80巷由南往北行駛，行
    經上開路口時，本應注意行經無號誌之交岔路口，車輛應減
    速慢行作隨時停車之準備，並應注意左右來車；而依當時天
    候晴、日間自然光線、柏油路面乾燥無缺陷、道路無障礙物及
    視距良好，並無不能注意之情狀，2人竟疏未注意上開事項，李
    怡萱未禮讓直行車而貿然左轉，鄒美苓未減速慢行作隨時停
    車之準備即貿然前行，2車因此發生碰撞，致李怡萱受有前
    胸壁、右上肢及雙下肢多處擦挫傷之傷害；致鄒美苓受有頭
    部外傷併頭部血腫、右下顎髁骨折、下頷骨骨折併牙槽半脫
    位、左下正中門齒、右下正中門齒及右下側門齒錯位併斷裂
    、左下犬齒脫出及斷裂、口腔黏膜撕裂傷、頸部挫傷、四肢
    多處擦挫傷之傷害。
二、案經李怡萱、鄒美苓訴由高雄市政府警察局仁武分局報告偵
    辦。
　　　　證據並所犯法條
一、證據清單與待證事實：
編號 證 據 名 稱　　　　　 待 證 事 實　　　　　 一 被告李怡萱於警詢中之供述 坦承機車左前車頭與對方車輛發生碰撞之情節 二 被告鄒美苓於警詢及偵查中之自白 坦承上開過失傷害之犯罪事實 三 告訴人李怡萱於警詢中之指訴、國軍高雄總醫院左營分院附設民眾診療服務處診斷證明書 證明被告鄒美苓之犯罪事實 四 告訴人鄒美苓於警詢及偵查中之指訴、義大醫療財團法人義大醫院診斷證明書 證明被告李怡萱之犯罪事實 五 道路交通事故初步分析研判表、道路交通事故現場圖、道路交通事故調查報告表、道路交通事故談話紀錄表、事故現場照片 1.車禍發生經過及現場情形 2.證明被告李怡萱未禮讓直行車之過失行為 3.證明被告鄒美苓未減速慢行作隨時停車準備之過失行為 六 舉發違反道路交通管理事件通知單 證明被告鄒美苓未持有合格機車駕駛執照，仍騎乘普通重型機車之事實 
二、核被告李怡萱所為，係犯刑法第284條前段過失傷害罪嫌。
    核被告鄒美苓所為，係犯道路交通管理處罰條例第86條第1
    項、刑法第284條前段之汽車駕駛人無駕駛執照駕車過失傷
    害罪嫌，請依道路交通管理處罰條例第86條第1項規定，加
    重其刑。
三、依刑事訴訟法第251條第1項提起公訴。
　　此　致
臺灣橋頭地方法院
中　　華　　民　　國　 111　　年　　7 　　月　　11　　日
                              檢　察　官  靳 隆 坤
本件正本證明與原本無異
中　　華　　民　　國　 111　　年　　7 　　月　　17　　日
                              書  記  官  孫 志 偉
附錄本案所犯法條全文
中華民國刑法第284條
因過失傷害人者，處 1 年以下有期徒刑、拘役或 10 萬元以下
罰金；致重傷者，處 3 年以下有期徒刑、拘役或 30 萬元以下
罰金。
道路交通管理處罰條例第86條
（刑責之加重及減輕）
汽車駕駛人，無駕駛執照駕車、酒醉駕車、吸食毒品或迷幻藥駕
車、行駛人行道或行經行人穿越道不依規定讓行人優先通行，因
而致人受傷或死亡，依法應負刑事責任者，加重其刑至二分之一
。
汽車駕駛人，在快車道依規定駕車行駛，因行人或慢車不依規定
，擅自進入快車道，而致人受傷或死亡，依法應負刑事責任者，
減輕其刑。